---
title: "Ronda 2: *Redes neuronales*"
author:  "Angie Rodríguez Duque & César Saavedra Vanegas"
date: "Octubre 30 de 2020"
output:
  ioslides_presentation:
    widescreen: true 
    smaller: true 
    transition: slower
---

```{r setup, include=FALSE}
knitr::opts_chunk$set(echo = FALSE)
```


```{r warning=FALSE, include=F, paged.print=TRUE}
suppressMessages(library(deSolve))
suppressMessages(library(nlme))
suppressMessages(library(ggplot2))
suppressMessages(library(plotly))
suppressMessages(library(reshape2))

```


# Historia
##
<div style="text-align: justify">


<div/>

# Introducción a redes neuronales

<div style="text-align: justify">

## ¿Qué es una neurona?

Partes de una neurona:

* Cuerpo celular
* Dendritas
* Axón
* Sinapsis

<div/>

## ¿Qué es una neurona artifical?

<div style="text-align: justify">


<div/>

## Componentes de una neurona artifical

<div style="text-align: justify">


<div/>

# Perceptrón
##
<div style="text-align: justify">

<div/>


# Redes neuronales

<div style="text-align: justify">

## Capas

<div/>

# Perceptrón multicapa
##
<div style="text-align: justify">

<div/>

# Tipos de redes neuronales
##
<div style="text-align: justify">

<div/>

# Redes relevantes
##
<div style="text-align: justify">

* **Redes convolucionales:**
* **Redes generativas adversarias:**

<div/>

# Bibliografía
##

* Dobson, A. J., & Barnett, A. G. (2018). An introduction to generalized linear models. CRC press.

